el: Σχεδιασμός rebounder: Ταμπλό; Διπλής γωνίας; Διπλής επιφάνειας; Εστία; Μίνι; Πολλαπλών επιφανειών; Δίχτυ; Φορητό; Επιτοίχιο; Άλλο
nl: Ontwerp van terugverend oppervlak: Bord; Dubbele hoek; Dubbel oppervlak; Doel; Mini; Meerdere oppervlakken; Net; Draagbaar; Wandmontage; Overig
fi: Rebounder-seinän suunnittelu: Lauta; Kaksikulmainen; Kaksipintainen; Maali; Mini; Monipintainen; Verkko; Kannettava; Seinään kiinnitettävä; Muu
ko: 리바운더 디자인: 보드; 이중 각도; 이중 표면; 골; 미니; 다중 표면; 네트; 휴대용; 벽걸이형; 기타
it: Design del rimbalzatore: Tavola; Doppio angolo; Doppia superficie; Porta; Mini; Multisuperficie; Rete; Portatile; A parete; Altro
fr: Conception du trampoline: Planche; Double angle; Double surface; But; Mini; Multi-surfaces; Filet; Portable; Mural; Autre
de: Rebounder-Stil: Brett; Doppelter Winkel; Zwei Oberflächen; Tor; Mini; Mehrere Oberflächen; Netz; Tragbar; Wandmontage; Sonstige
cs: Provedení rebounderu: Deska; Dvojitý úhel; Dvojitý povrch; Branka; Mini; Víceplošný; Síť; Přenosný; Nástěnný; Ostatní
vi: Thiết kế tấm bật nhảy: Bảng; Góc kép; Mặt kép; Khung thành; Mini; Đa mặt; Lưới; Di động; Treo tường; Khác
hu: Visszapattanó kialakítása: Tábla; Kétszögű; Kétfelületű; Kapu; Mini; Többfelületű; Háló; Hordozható; Falra szerelhető; Egyéb
zh-TW: 反彈設計: 板; 雙角度; 雙表面; 球門; 迷你; 多表面; 網; 攜帶式; 壁掛式; 其他
lt-LT: Atšokimo sienelės dizainas: Lenta; Dvigubas kampas; Dvigubas paviršius; Vartai; Mini; Daugialypis paviršius; Tinklas; Nešiojamasis; Tvirtinamas prie sienos; Kitas
pl: Konstrukcja odbijacza: Tablica; Dwukątowa; Dwupowierzchniowa; Bramka; Mini; Wielopowierzchniowa; Siatka; Przenośny; Montowany na ścianie; Inne
es: Diseño del mecanismo de rebote: Tabla; Ángulo doble; Superficie doble; Portería; Mini; Multisuperficie; Red; Portátil; De pared; Otro
sv: Design för rebounder: Bräda; Dubbel vinkel; Dubbel yta; Mål; Mini; Flera ytor; Nät; Bärbar; Väggmonterad; Övrigt
sl-SI: Zasnova odbojne mreže: Tabla; Dvojni kot; Dvojna površina; Gol; Mini; Večpovršinska; Mreža; Prenosna; Stenska; Drugo
en: Rebounder design: Board; Dual angle; Dual surface; Goal; Mini; Multi-surface; Net; Portable; Wall-mounted; Other
ru: Конструкция тренажера для отскока: Щит; Двойной угол; Две поверхности; Ворота; Мини; Несколько поверхностей; Сетка; Портативный; Настенный; Другое
ja: リバウンダーデザイン: ボード; デュアルアングル; デュアルサーフェス; ゴール; ミニ; マルチサーフェス; ネット; ポータブル; 壁掛け; その他
zh-CN: 反弹器设计: 板式; 双角度式; 双面式; 球门式; 迷你式; 多面式; 网式; 便携式; 壁挂式; 其他
ro-RO: Design al plasei de ricoșeu: Placă; Cu unghi dublu; Cu suprafață dublu; Poartă; Mini; Cu suprafețe multiple; Plasă; Portabil; Cu montare pe perete; Altele
pt-PT: Design do rebatedor: Tabela; Ângulo duplo; Superfície dupla; Baliza; Mini; Multissuperfície; Rede; Portátil; Montagem na parede; Outro
pt-BR: Rebote, configuração: Tabela; Ângulo duplo; Superfície dupla; Gol; Mini; Multissuperfície; Rede; Portátil; De parede; Outro
nb: Design på ballreturnerer: Brett; Dobbel vinkel; Dobbel overflate; Mål; Mini; Flere overflater; Nett; Bærbar; Veggmontert; Annet
da: Rebounderdesign: Plade; Dobbelt vinkel; Dobbelt overflade; Mål; Mini; Flere overflader; Net; Bærbar; Vægmonteret; Andet
sk-SK: Dizajn trampolíny: Doska; Dvojitý uhol; Dvojitý povrch; Bránka; Mini; Viacero povrchov; Sieť; Prenosný; Montáž na stenu; Iné
hr-HR: Dizajn odskoka: Ploča; Dvostruki kut; Dvostruka površina; Gol; Mini; Više površina; Mreža; Prijenosno; Zidno; Ostalo
bg-BG: Дизайн на ребоундъра: Дъска; Двоен ъгъл; Двойна повърхност; Врата; Мини; Мулти-повърхност; Мрежа; Преносим; За стенен монтаж; Други
tr: Geri tepme tahtası tasarımı: Pano; Çift açılı; Çift yüzeyli; Kale; Mini; Çok yüzeyli; File; Taşınabilir; Duvara monte; Diğer
th: การออกแบบรีบาวน์เดอร์: กระดาน; ทำมุมสองด้าน; พื้นผิวสองด้าน; เป้าหมาย; มินิ; หลายพื้นผิว; ตาข่าย; พกพาได้; ติดผนัง; อื่นๆ